**** hw3 ***********************************************
.protect
.lib 'cic018.l' TT
.unprotect
.option
+ delmax = 1E-12
+ measform = 2
+ measdgt = 6
+ post                                            $output時才會有waveform檔出來
+ runlvl=6                                        $增加精準度，runlvl從0-6越來越精準，acout=0使得模擬不會輸出ac結果
+ captable                                        $顯示每個節點的電容值
+ ABSTOL=1e-12 RELTOL=1e-7 ACCURATE=1             $absolute relative tolerance accurate=0 or 1
.temp 25



**** parameters **************************************************
.param VDD = 1.8
.param t_su = 38p                                 $ for rising
*.param t_su = 73p                                $ for falling
.param t_hold = 105p                              $ for rising
*.param t_hold = 32p                              $ for falling

.param t = 5n
.param t1 = (t + 10n - t_su)
.param t11 = (t + 10n - t_su + 50p)
.param t3 = (t + 10n + t_hold)
.param t31 = (t + 10n + t_hold + 50p)

**** Voltage sources ***********************************************************
VDD VDD VSS DC = VDD
VSS VSS GND DC = 0

**** DFFnand Circuit ***************************************************************
.include 'DFFnand.spi'
XDFFnand CLK D Q QM Qbar A B clkinv VDD VSS / DFFnand

**** Input Signals *************************************************************
VCLK CLK 0 PULSE(0 VDD t 50p 50p 4.95n 10n)                            $(V1 V2 t_delay模擬開始後隔多久有脈衝進來 t_rise上升時間 t_fall p_width持續V2時間 period週期)
VD D 0 PWL 0 0 t1 0 t11 VDD t3 VDD t31 0 25n 0                     $ for rising
*VD D 0 PWL 0 VDD t1 VDD t11 0 t3 0 t31 VDD 25n VDD                $ for falling

*VD D 0 PULSE(0 VDD t1 50p 50p 4.95n 10n)                             $ for rising (測setup time才用)
*VD D 0 PULSE(VDD 0 t1 50p 50p 4.95n 10n)                             $ for falling (測setup time才用)
 
**** Simulation ****************************************************************
*.tran 5p 25n sweep t_su 73p 173p 10p                               $掃setup time
*.tran 5p 25n sweep t_hold 32p 132p 10p                             $掃hold time
.tran 5p 25n
.op
.probe V(A) V(clkinv) V(B)

.end